臺灣桃園地方法院刑事判決
110年度易緝字第20號
公  訴  人  臺灣桃園地方檢察署檢察官  
被      告  李永威



上列被告因詐欺案件，經檢察官提起公訴（106年度調偵字第597
號），本院判決如下：
    主  文
李永威犯詐欺取財罪，處有期徒刑參月，如易科罰金，以新臺幣
壹仟元折算壹日。
未扣案如附表所示之犯罪所得沒收之，於全部或一部不能沒收或
不宜執行沒收時，追徵其價額。
    事  實
一、李永威明知其無支付購車價款之意願，意圖為自己不法之所
    有，基於詐欺取財之犯意，於民國105年5月19日，在桃園市
    ○○區○○路000號，向「進興輪業有限公司」（下稱進興輪業
    公司），購買如附表所示之車牌號碼000-0000號普通重型機
    車1輛（下稱本案機車），並簽立「分期付款申請表」及「
    分期付款約定書」（約定本案機車分期付款之買賣總價金為
    新臺幣〔下同〕8萬元，李永威應自105年6月至106年5月〔分12
    期〕，每月20日各繳交6,667元與進興輪業公司之特約商仲信
    資融股份有限公司〔下稱仲信公司，仲信公司因一次給付本
    案機車買賣總價金與進興輪業公司，而受讓進興輪業公司對
    李永威之債權〕，分期價款未全部清償前，李永威不得擅自
    處分本案機車），以此方式向進興輪業公司佯以其願分期付
    款購買本案機車，致進興輪業公司陷於錯誤，遂將本案機車
    交與李永威，並由仲信公司為李永威支付本案機車之買賣總
    價金。詎李永威於105年5月25日取得本案機車後，旋即於同
    年月31日將本案機車過戶與他人，且自105年6月（第1期）
    起，即未繳納任何費用與仲信公司，經仲信公司向李永威催
    款未果後，始查悉上情。
二、案經臺灣桃園地方檢察署檢察官偵查起訴。
    理  由
一、證據能力部分：　　　　
  ㈠按被告以外之人於審判外之陳述，雖不符刑事訴訟法第159條
    之1至第159條之4之規定，而經當事人於審判程序同意作為
    證據，法院審酌該言詞陳述或書面陳述作成時之情況，認為
    適當者，亦得為證據；當事人、代理人或辯護人於法院調查
    證據時，知有第159條第1項不得為證據之情形，而未於言詞
    辯論終結前聲明異議者，視為有前項之同意，刑事訴訟法第
    159條之5定有明文。查本判決下列認定事實所引用之被告李
    永威以外之人於審判外所為之供述證據（包含文書證據等證
    據），檢察官、被告對於證據能力均未予爭執，迄言詞辯論
    終結前亦未聲明異議（見本院易緝卷二，第31頁、第64至67
    頁），本院審酌上開證據資料製作時之情況，無違法、不當
    或顯不可信之狀況，認為以之作為證據為適當，均得作為證
    據。
  ㈡本判決下列認定事實所引用之非供述證據，無證據證明係公
    務員違背法定程序取得之證據，且與本案待證事實具有自然
    之關聯性，均得作為證據。　　　　　　
二、認定事實所憑之證據及理由： 
　㈠上揭事實，業據被告於偵訊時、本院準備程序及審判中坦承
    不諱（見臺灣桃園地方檢察署〔下稱桃檢〕他字卷，第22至23
    頁、第29至30頁；本院易緝卷二，第25至32頁、第64至67頁
    ），且經證人江宗翰（即仲信公司人員）於偵訊時及本院準
    備程序證述明確（見桃檢偵字卷，第10至11頁；本院審易卷
    ，第26頁），並有仲信公司廠商資料表、應收帳款讓與約定
    書、分期付款申請表、分期付款約定書、仲信公司催告被告
    函、分期付款應收款項與收款金額明細、本案機車行照影本
    、被告身分證影本、本案機車車籍查詢資料、交通部公路總
    局臺北區監理所蘆洲監理站106年4月17日北監蘆站字第1060
    115560號函暨所附本案機車過戶資料在卷可稽（見桃檢他字
    卷，第3至14頁；調偵字卷，第8頁、第11至13頁），足證被
    告前開出於任意性之自白與事實相符。
　㈡從而，本案事證明確，被告犯行堪以認定，應依法論科。　
三、論罪科刑及沒收：　　
  ㈠核被告所為，係犯刑法第339條第1項詐欺取財罪。
　㈡爰以行為人之責任為基礎，審酌被告不思依循正當途徑以獲
    取所需，詐取他人財物，造成他人財產上之損失，所為誠屬
    不該；其於偵查中及本院準備程序伊始，雖未能坦認全部犯
    行，然於本院審判中終能坦認全部犯行，尚非全無悔意，並
    兼衡被告犯罪動機、目的、手段、本案所詐得財物之價值，
    及其未能歸還本案機車，亦未能與仲信公司調解成立等一切
    情狀，量處如主文所示之刑，並諭知易科罰金之折算標準。
  ㈢被告所詐得如附表所示之本案機車，雖未據扣案，然為其犯
    罪所得，且未發還被害人，自應依刑法第38條之1第1項前段
    、第3項規定，宣告沒收之，於全部或一部不能沒收或不宜
    執行沒收時，追徵其價額。
據上論斷，應依刑事訴訟法第299條第1項前段，判決如主文。
本案經檢察官李家豪提起公訴，檢察官施韋銘到庭執行職務。
中　　華　　民　　國　　111 　年　　3 　　月　　1 　　日
                  刑事第十一庭  審判長法  官  潘政宏
                  　
                                      法  官  蔡旻穎

                                      法  官  翁健剛
以上正本證明與原本無異。
如不服本判決應於收受判決後20日內向本院提出上訴書狀，並應
敘述具體理由。其未敘述上訴理由者，應於上訴期間屆滿後20日
內向本院補提理由書(均須按他造當事人之人數附繕本)「切勿逕
送上級法院」。 
        　　　　　　　　　　　　　　　書記官　黃挺豪
中　　華　　民　　國　　111 　年　　3 　　月　　1 　　日
中華民國刑法第339條
（普通詐欺罪）
意圖為自己或第三人不法之所有，以詐術使人將本人或第三人之
物交付者，處5年以下有期徒刑、拘役或科或併科50萬元以下罰
金。
以前項方法得財產上不法之利益或使第三人得之者，亦同。
前二項之未遂犯罰之。
附表：
名稱 數量 備註 車牌號碼000-0000號普通重型機車 1輛 顏色：深灰黑 廠牌型式：山葉NXC125R 引擎號碼：E3M7E-064173